# 请教陈版：（股份支付判断）子公司管理层增资导致控制权转移

提问人：SZ136 时间：2022-04-13 04:16:14
请教陈版及各位版主、专家，
情况描述：
1 、上市公司与员工设立合资公司A（制造业），注册资本 2000 万元，上市公司持股70%，员工持股30%，A公司成立后员工股东转入A公司服务。
2 、目前A公司成立两年且亏损较大，净资产为负，上市公司不想继续投入便寻找外部投资者接盘，外部投资者看好该项目并决定投资但要求投资前必须实现员工股东控股，主要考虑是增加进一步绑定员工股东与A公司之间的关系，并且筹划未来上市。
3 、经上市公司同意，员工股东以 1 元每股价格对A公司增资 2000 万元，持股57.5%，具有控制权，A公司从上市公司出表。
4 、出表后 1 个月，外部投资者以 3 亿元投后估值对A公司增资 6000 万，持股20%。但由于A公司成立时间短且持续亏损，无法出具评估报告。
问题：员工股东以 1 元每股价格对A公司增资 2000 万元实现控股，是否应视为股份支付，如果是则股份支付总金额应如何计算？
附：我个人认为不属于股份支付，因为根据《企业会计准则讲解（ 2010 ）》第十二章股份支付首页（总第 181 页），股份支付具有 3 个特征，我感觉本案不符合这三个特征，特别是“二是股份支付是以获取职工或其他方服务为目的的交易。企业获取这些服务或权利的目的在于激励企业职工更好地从事生产经营以达到业绩条件，不是转手获利等。”

回答人：chenyiwei
站在该A公司的角度，员工股东的低价增资应作为股份支付处理。“增加进一步绑定员工股东与A公司之间的关系”的考虑本身就说明带有“以获取职工或其他方服务为目的”的意图。
站在上市公司合并报表角度，由于员工低价增资与上市公司丧失控制权同时发生，故其影响均体现在投资收益中，不单独确认股份支付费用。